---
title: "Hall Effect Data Analysis"
output: pdf_document
---


```{r,include=FALSE}
#install.packages("tidyverse")
#install.packages("gridExtra")
#install.packages("here")
library(here)
library(tidyverse)
library(ggplot2)
library(gridExtra)
setwd(here())
data<-c('Therm_K fit.csv','HallFermium2.csv')
```

# Resistenza e Tensione di Hall al variare della temperatura

```{r,include=F}
detach(therm.K)
```

```{r}
hall.data<-read.csv(here('data',data[2]),sep=",")
```

```{r,include=F}
colnames(hall.data)<-c("t","Vtermoc","Vhall","Vres")
attach(hall.data)
Vres.fix<-c(Vres[1:2399]/2.5,Vres[-(1:2399)])

```

Per questo avremo bisogno intanto di calcolare la temperatura in quanto abbiamo la tensione sulla termocoppia, quindi usiamo il modello precedente e andiamo a calcolare le temperature, quindi a convertire i risultati in gradi Kelvin. Per fare questo bisogna inoltre riscalare la tensione sulla termocoppia come

$$
E = \frac{1}{2}\frac{V_{\text{out}}-2.5-1.25\cdot10^{-3}}{122.4}
$$
```{r}
E<-function(Vout){
  (1/2)*(Vout-2.5-1.25e-3)/122.4
}

temperatures<-predict(model,newdata=data.frame(Ek=E(Vtermoc)*1000))+ 273.15
```

Fatto questo possiamo disegnare il grafico dell'andamento di tensione di hall e resistenza al variare della temperatura
```{r}
tempVSVhall.plot<-ggplot()+
                  geom_line(data=data.frame(x=temperatures,y=Vhall),aes(x,y),col="blue")+
                  xlab("Temperature (°C)")+ylab("Vhall (V)")+
                  ggtitle("Temperature VS Vhall")+
                  theme(plot.title = element_text(hjust = 0.5))

tempVSVres.plot<-ggplot()+
                 geom_line(data=data.frame(x=temperatures,y=Vres.fix),aes(x,y),col="blue")+
                 xlab("Temperature (°C)")+
                 ylab("Vres (V)")+
                 ggtitle("Temperature VS Vhall")+
                 theme(plot.title = element_text(hjust = 0.5))

grid.arrange(tempVSVhall.plot,tempVSVres.plot,ncol=2)
```
Applichiamo un lisciamento (a kernel normale) per eliminare i disturbi sperimentali in modo da ottenere dei grafici più chiari

```{r}
tempVSVhall<-ksmooth(temperatures,Vhall/20,"normal",bandwidth =20)
tempVSVres<-ksmooth(temperatures,Vres.fix,"normal",bandwidth =20)

tempVSVhallsmooth.plot<-ggplot()+
                        geom_line(data=as.data.frame(tempVSVhall),aes(x,y),col="blue")+
                        xlab("Temperature (°C)")+
                        ylab("Vhall (V)")+
                        ggtitle("Temperature VS Vhall")+
                        theme(plot.title = element_text(hjust = 0.5))
tempVSVressmooth.plot<-ggplot()+
                       geom_line(data=as.data.frame(tempVSVres),aes(x,y),col="blue")+
                       xlab("Temperature (°C)")+
                       ylab("Vres (V)")+
                       ggtitle("Temperature VS Vhall")+
                       theme(plot.title = element_text(hjust = 0.5))
grid.arrange(tempVSVhallsmooth.plot,tempVSVressmooth.plot,ncol=2)
```

# Energia vs log R


Linearità nella prima parte della relazione tra eneriga e logR

```{r}
K<-8.617e-5
energy<-1/(2*K*tempVSVres$x)
log.Vres<-log(tempVSVres$y)
logR<-log(tempVSVres$y/0.01)
model.x<-energy[2660:length(log.Vres)]
model.y<-logR[2660:length(log.Vres)]
model.lm<-lm(model.y~model.x)
model.lm.intercept<-model.lm$coefficients[1]
model.lm.slope<-model.lm$coefficients[2]
energyVsVres.plot<-ggplot()+geom_line(aes(energy,logR))+geom_abline(intercept=model.lm.intercept,slope=model.lm.slope,colour="red")
energyVsVres.plot
```


